【裁判字號】    92,交聲,188
【裁判日期】    920829
【裁判案由】    聲明異議
【裁判全文】
臺灣嘉義地方法院交通事件裁定                    九十二年度交聲字第一八八號
    原處分機關  交通部公路總局嘉義區監理所
    異  議  人
    即受處分人  甲○○
右列異議人即受處分人因違反道路交通管理處罰條例案件，對於原處分機關即交通部
公路總局嘉義區監理所九十二年七月二十三日所為裁決（嘉監裁字第裁七○－Ｌ00
000000號）聲明異議，本院裁定如左：
    主  文
異議駁回。
    理  由
一、異議意旨略以：異議人所使用車牌號碼ＶＭ－二二四二號自小客車停放於嘉義市
    ○○路三三四號前，因未依順向停車遭逕行舉發，然異議人停放位置並未有不得
    停放標誌，且附近之居民均如是方法停車，舉發並不公平，為此提出異議。
二、按汽車停車時應依車輛順行方向緊靠道路右側，道路交通安全規則第一百十二條
    第二項前段定有明文。汽車駕駛人不依順行方向停車者，處新臺幣（下同）六百
    元以上一千二百元以下罰鍰，道路交通管理處罰條例第五十六條第一項第六款定
    有明文。次按處罰機關對於逕行舉發之違反道路交通管理事件，其汽車所有人已
    到案告知違規駕駛人姓名、住址者，應即另行通知違規駕駛人到案依法處理；汽
    車所有人逾期不到案或不告知違規駕駛人之姓名、住址者，依道路交通管理處罰
    條例第八十五條第三項規定處罰汽車所有人，違反道路交通管理事件統一裁罰標
    準及處理細則第二十四條亦有明定。
三、經查：
（一）原處分機關以受處分人即異議人甲○○於九十二年五月二十七日下午三時十三
      分許將其所有之車牌號碼ＶＭ－二二四二號自小客車停放於嘉義市○○路三三
      四號前，因未依順向停車，為嘉義市警察局第一分局北鎮派出所執勤員警當場
      以拍照方式採證，並以受處分人有違反前揭道路交通管理處罰條例第五十六條
      第一項第六款規定之行為而掣單舉發。並有嘉市警交字第Ｌ00000000
      號舉發違反道路交通管理事件通知單附卷可參。
（二）異議人經傳未到。然其於異議狀中自承確實於前揭時間將其所有車牌號碼ＶＭ
      －二二四二號自小客車停放於嘉義市○○路三三，未依順行方向停放，核與證
      人何鳳富於本院證述之情節相符（見本院九十二年八月二十八日訊問筆錄），
      並有嘉義市警察局第一分局北鎮派出所警員舉發當時所拍攝之相片一紙可憑，
      是異議人確有未依順向將車輛靠右停放之事實無訛，異議人辯稱社區內其他車
      輛亦未依順行方向停車，然此並無解於異議人將前開車輛車輛未依順向停放之
      事實。
（三）綜上所述，異議人未依順行方向將前開車輛停放於前揭地點之事實既堪認定，
      原處分機關交通部公路總局嘉義區監理所於九十二年七月二十三日，以嘉監裁
      字第裁七○－Ｌ00000000號，裁處罰鍰九百元，並無違誤，本件受處
      分人之異議為無理由，應予駁回。
據上論結，應依道路交通管理處罰條例第八十七條第二項、道路交通案件處理辦法第
十九條，裁定如主文。
中      華      民      國    九十二    年      八      月    二十九    日
                                      臺灣嘉義地方法院交通法庭
                                          法  官  柯  月  美
右正本證明與原本無異。
如不服本裁定，應於裁定送達後五日內向本院提出抗告狀（應附繕本）。
中      華      民      國    九十二    年      八      月    二十九    日
                                          書記官  侯  麗  茹


司法院資訊處製作；財團法人民間司法改革基金會備份。
